# 陈版主：已开票但不符合收入确认条件，产生的应收的销项税如何列报

提问人：hwp1085 时间：2018-11-01 22:50:18
假如一家公司在年末发货并开具了增值税专用发票，但由于对方在12.31日暂未收到该商品，未取得该商品控制权转移的书面证据，不符合收入确认条件。如果出售方做如下分录：借：应收账款——公司 贷：应交税费——应交增值税——销项税，简化起见无其他业务。在年末编制报表时，是否需要将“应收账款——公司 ”的余额重分类到“其他流动资产”。假如是上市公司该如何处理，非上市公司又如何处理？

回答人：chenyiwei
是否将“应收账款——公司 ”的余额重分类到“其他流动资产”，取决于是否已到合同约定的结算日。这一点上市公司和非上市公司无区别。

提问人：hwp1085 时间：2018-11-02 06:43:57
谢谢。再假如货已到对方，但没有签收，即使签收但与对方之间的结算程序尚未履行完签字完毕，这种情况该如何处理呢？

回答人：chenyiwei
会计上此时还没有确认收入，这时将已经缴纳的增值税对应借方科目调整到其他流动资产，不是应收账款。